臺灣苗栗地方法院民事簡易判決　九十一年度苗簡字第二三四號
　　原　　　告　丁○
　　　　　　　　丙○
　　　　　　　　戊○
　　送達代收人　乙○○
　　被　　　告　甲○○
右當事人間請求返還土地事件，本院判決如左：
    主      文
被告應將坐落苗栗縣卓蘭鎮○○段第三十四地號土地內，如附圖一所示著色部分面積
壹佰參拾捌點伍柒平方公尺之地上物清除，並將土地返還予原告丁○。
被告應將坐落苗栗縣卓蘭鎮○○○段第三七五地號土地上，如附圖二所示著色部分（
ＡＢＣＤＥＦＧ）面積貳拾壹點陸玖平方公尺之地上物清除，並將土地返還予原告戊
○。
被告應將坐落苗栗縣卓蘭鎮○○○段第三六九地號土地上，如附圖二所示著色部分（
ＨＩＪＫＬＭＮＰ）面積柒拾點伍玖平方公尺之地上物清除，並將土地返還予原告丙
○。
訴訟費用由被告負擔。
    事    實
一、原告之聲明：求為判決如主文所示。
二、事實摘要：
    本件原告起訴主張坐落苗栗縣卓蘭鎮○○段第三十四地號土地（下稱系爭土地一
    ）為原告丁○所有；坐落苗栗縣卓蘭鎮○○○段第三七五地號土地（下稱系爭土
    地二）為原告戊○所有；同段第三六九地號土地（下稱系爭土地三）為原告丙○
    所有，與前開土地相鄰之苗栗縣卓蘭鎮○○○段第三七七、三七八地號土地，則
    為被告甲○○所有，被告在前揭土地上遍植果樹等作物，經地籍測量確定界址後
    ，發現被告越界占用原告等所有如附圖一、二所示著色部分之土地，並於其上設
    置地上物等，侵害原告等之所有權，屢次要求被告處理未果，為此爰依民法第七
    百六十七條之規定提起本件訴訟等語；被告則以伊於系爭土地已耕作十七年，此
    次乃因土地重測後，造成伊有占用原告等之系爭土地，原告等應賠償伊於系爭土
    地上種植之果樹及地上物之賠償等語資為抗辯。
三、法院之判斷：
    原告主張坐落苗栗縣卓蘭鎮○○段第三十四地號土地為原告丁○所有；坐落苗栗
    縣卓蘭鎮○○○段第三七五地號土地為原告戊○所有；同段第三六九地號土地（
    為原告丙○所有之事實，業據提出土地登記簿謄本三份為憑，應可信為真實。又
    查原告主張被告占有系爭土地一、二、三各如附圖一、二所示之著色部分，並於
    其上種植果樹及設置堆肥池之事實，復經本院會同苗栗縣大湖地政事務所測量員
    勘測現場屬實，此有苗栗縣大湖地政事務所土地複丈成果圖及本院現場勘驗筆錄
    、現場附圖在卷可稽，而被告於本院審理時亦自認系爭土地上之果樹及堆肥池係
    其所種植及搭建，且係被告單獨使用，應可認原告前揭主張為真實，是被告以不
    知占有原告土地抗辯，並不可採。至被告另抗辯系爭土地，係前於八十五年經大
    湖地政事務所測量後伊才使用，如有占有系爭土地，亦係土地重測之錯誤云云。
    惟查，被告對系爭土地係於八十五年經地政機關測量後伊才使用及土地重測錯誤
    之情事，並無法舉證以實其說，且為原告所否認，是被告此部分抗辯，亦不足採
    。被告上揭抗辯，既均無理由，被告對系爭土地即未有合法占有權源，是原告之
    主張應屬實在，從而原告依民法第七百六十七條訴請被告將系爭土地上之地上物
    予以拆除並交還原告，為有理由，應予准許。
四、據上論斷，本件原告之訴為有理由，並依民事訴訟法第四百三十六條第二項、第
    七十八條，判決如主文。
中　　　華　　　民　　　國　　九十一　　年　　　十　　　月　　　八　　　日
　　　　　　　　　　　　臺灣苗栗地方法院苗栗簡易庭
~B法　　　官　林靜雯
右為正本係照原本作成。
如對本判決上訴，須於判決送達後廿日內向本院提出上訴（須按他造當事人之人數附
繕本）。
~B法院書記官　張茹茵
中　　　華　　　民　　　國　　九十一　　年　　　十　　　月　　　八　　　日
